# 吸收合并验资是否得先做净资产转为实收资本账务处理才能出验资报告

提问人：muyue8113 时间：2014-05-08 16:29:16
本人正在做吸收合并验资业务，被合并方的净资产按基准日合并方的净资产与实收资本的比例折合为股东在合并方的净资产（资本公积）和实收资本。请教以下问题： 1 、是否得先做实收资本的账务处理才能出验资报告； 2 、合并方与被合并方的资产交接手续已完成，但相关资产的产权变更手续尚未进行，是否影响出具验资报告； 3 、被吸收合并方在未来一段时间仍单独对外（如向税局）报送报表，这样的情况下，如何进行账务处理而仍能满足被合并方对外单独报送报表的需求？

回答人：chenyiwei
1 、变更验资的一项重要审验内容就是实收资本增减变动的账务处理情况，因此应当是被审验单位先进行相关账务处理，然后才能出具验资报告，并不是出具验资报告后再进行账务处理，更不是办理完毕工商变更后再进行账务处理。 2 、合并、分立的验资具有一定的特殊性，并不是以单项非货币性资产出资，而是以被合并方的净资产整体折合为合并方新增的注册资本和资本公积。因此单项资产过户手续尚未完成的情况下，只要不存在实质性的法律障碍，应当不影响出具验资报告。 3 、可考虑根据被合并方单独对外保送税务资料等特殊需求，暂时保留单独账套或设置备查账等。